臺灣高等法院高雄分院刑事判決　　　　96年度上訴字第1807號
上　訴　人
即　被　告　甲○○
　　　　　　　　　　(現於台灣高雄監獄執行中)
上列上訴人因違反毒品危害防制條例案件，不服臺灣高雄地方法
院96年度訴字第2586號中華民國96年7 月31日第一審判決，提起
上訴，本院依簡式審判程序判決如下：
    主  文
上訴駁回。
    事實及理由
一、本件上訴人即被告甲○○（下稱被告）所犯係死刑、無期徒
    刑、最輕本刑為3 年以上有期徒刑以外之罪，渠於審理程序
    中就被訴事實為有罪之陳述，經審判長告知簡式審判程序之
    旨，並聽取公訴人及被告、辯護人之意見後，本院合議庭認
    為適宜進行簡式審判程序，合先敘明。
二、本案經本院審理結果，認第一審判決認事用法及量刑均無不
    當，應予維持，並引用第一審判決書記載之事實、證據及理
    由（如附件）。
三、被告上訴意旨略以：被告於民國95年8月2日下午下班後，在
    其高雄市○○區○○街50巷25之1號住處房間內，施用第一
    級毒品海洛因1次之犯行，業經臺灣高雄地方法院以95年度
    訴字第3105號判處有期徒刑1年確定，本案被告於95年11月3
    日上午8時許，在不詳處所，施用第一級毒品海洛因1次之犯
    行，與上開判決確定之施用第一級毒品海洛因犯行，有集合
    犯之一罪關係，是本案即不應再為實體之判決，而應為免訴
    之判決云云。
四、經查，按施用毒品行為，大多具有成癮性，故毒品危害防制
    條例之施用第一級或第二級毒品罪，依該條例之立法意旨，
    原即預定其有反覆施用第一級或第二級毒品之性質，固得認
    屬學理上所稱「集合犯」而為包括之一罪；然對依集合犯而
    論以包括一罪之判斷，仍不能無限擴張，其一罪範圍之認定
    ，必須與連續犯刪除之立法旨趣相契合，苟行為人主觀上，
    非出於一個決意，客觀上各行為間，又無密切接近關係，依
    一般社會通念，認不應評價為一罪方合於刑罰公平原則時，
    自不能悉數率皆論以一罪（最高法院96年度台上字第2083號
    判決意旨參照）。查本案起訴被告施用第一級毒品海洛因之
    時間為95年11月3日13時8分許為警採尿前回溯24小時內某時
    （不含警力拘束期間），原審認定被告施用第一級毒品海洛
    因之時間為95年11月3日上午8時許；而上開判決確定之臺灣
    高雄地方法院以95年度訴字第3105號，被告施用海洛因之時
    間為95年8月2日下午下班後（起訴書認被告施用海洛因之時
    間為95年8月3日18時9分許為警採尿前回溯24小時內某時）
    ，2者犯罪時間相距已逾3個月，則被告先後施用第一級毒品
    海洛因之犯行，主觀上是否出於毒品成癮性之1個決意，即
    非無疑，又此2者相隔既已3個月之久，客觀上，實亦難認其
    係在「密切接近」之一定時間為之，故於刑法評價上，依社
    會健全觀念，要難認彼此間具有「集合犯」之一罪關係。又
    刑法第56條連續犯之規定，業於94年1月7日修正公布刪除，
    並於95年7月1日施行，本案起訴部分及而上開判決確定部分
    之施用海洛因犯行，既均在上開刑法第56條刪除之後，2 者
    之間亦無從成立連續犯關係。
五、綜上所述，本件起訴部分，不能認係上開確定判決之效力所
    及，本院自應就本件起訴部分予以審理並為實體判決。被告
    上訴意旨，認本件起訴部分與上開判決確定之施用第一級毒
    品部分，有集合犯之一罪關係，是本案即應為免訴判決，而
    指摘原判決不當，為無理由，應予駁回。
六、據上論結，應依刑事訴訟法第368條、第273條之1第1項，判
    決如主文。
本案經檢察官林應華到庭執行職務。
中　　華　　民　　國　　96　　年　　10　　月　　5 　　日
                  刑事第七庭    審判長法  官 莊飛宗
                                      法  官 黃憲文
                                      法  官 孫啟強
以上正本證明與原本無異。
如不服本判決應於收受本判決後10日內向本院提出上訴書狀，其
未敘述上訴理由者，並得於提起上訴後10日內向本院補提理由書
狀（均須按他造當事人之人數附繕本）「切勿逕送上級法院」。
中　　華　　民　　國　　96　　年　　10　　月　　5 　　日
　　　　　　　　　　　　　　　　　　　書記官 黃富美
附錄本件判決論罪科刑法條：
毒品危害防制條例第10條第1項
施用第一級毒品者，處6月以上5年以下有期徒刑。
附件：
臺灣高雄地方法院96年度訴字第2586號刑事判決。
